sk-SK: Ďalšie funkcie klavíra: Vstavané reproduktory; Metronóm; Funkcia nahrávania; Iné
tr: Piyano ek özellikleri: Dahili hoparlörler; Metronom; Kayıt işlevi; Diğer
es: Características adicionales del piano: Altavoces incorporados; Metrónomo; Función de grabación; Otros
bg-BG: Допълнителни функции на пиано: Вградени високоговорители; Метроном; Функция за запис; Други
ro-RO: Caracteristici suplimentare ale pianului: Difuzoare încorporate; Metronom; Funcție de înregistrare; Altele
ru: Дополнительные функции фортепиано: Встроенные динамики; Метроном; Функция записи; Другое
de: Zusätzliche Eigenschaften des Klaviers: Integrierte Lautsprecher; Metronom; Aufnahmefunktion; Sonstiges
cs: Další vlastnosti piana: Vestavěné reproduktory; Metronom; Funkce nahrávání; Jiné
lt-LT: Pianino papildomos funkcijos: Integruoti garsiakalbiai; Metronomas; Įrašymo funkcija; Kita
vi: Các tính năng bổ sung của đàn piano: Loa tích hợp; Máy đếm nhịp; Chức năng ghi; Khác
hr-HR: Dodatne značajke glasovira: Ugrađeni zvučnici; Metronom; Funkcija snimanja; Ostalo
th: คุณลักษณะเพิ่มเติมของเปียโน: มีลำโพงในตัว; เมโทรโนม; ฟังก์ชันการบันทึก; อื่นๆ
hu: Zongora kiegészítő funkciói: Beépített hangszórók; Metronóm; Rögzítés funkció; Egyéb
el: Πρόσθετα χαρακτηριστικά πιάνου: Ενσωματωμένα ηχεία; Μετρονόμος; Λειτουργία εγγραφής; Άλλο
en: Piano additional features: Built-in speakers; Metronome; Recording function; Other
fr: Fonctionnalités supplémentaires du piano: Enceintes intégrées; Métronome; Fonction d’enregistrement; Autre
zh-TW: 鋼琴附加功能: 內建揚聲器; 節拍器; 錄製功能; 其他
sl-SI: Dodatne funkcije klavirja: Vgrajeni zvočniki; Metronom; Funkcija snemanja; Drugo
pt-BR: Recursos adicionais de piano: Alto-falantes integrados; Metrônomo; Função de gravação; Outro
pl: Dodatkowe funkcje fortepianu: Wbudowane głośniki; Metronom; Funkcja nagrywania; Inne
zh-CN: 钢琴附加功能: 内置扬声器; 节拍器; 录音功能; 其他
da: Yderligere funktioner for klaver: Indbyggede højtalere; Metronom; Optagefunktion; Andet
sv: Tilläggsfunktioner för piano: Inbyggda högtalare; Metronom; Inspelningsfunktion; Övrigt
ja: ピアノの追加機能: 内蔵スピーカー; メトロノーム; 録音機能; その他
nb: Tilleggsfunksjoner for piano: Innebygde høyttalere; Metronom; Opptaksfunksjon; Annet
nl: Extra kenmerken piano: Ingebouwde luidsprekers; Metronoom; Opnamefunctie; Andere
pt-PT: Funcionalidades adicionais do piano: Altifalantes integrados; Metrónomo; Função de gravação; Outro
fi: Pianon lisäominaisuudet: Sisäänrakennetut kaiuttimet; Metronomi; Tallennustoiminto; Muu
ko: 피아노 추가 기능: 내장 스피커; 메트로놈; 녹음 기능; 기타
it: Funzionalità aggiuntive del pianoforte: Altoparlanti integrati; Metronomo; Funzione di registrazione; Altro